【裁判字號】    99,易,2011
【裁判日期】    991029
【裁判案由】    竊盜
【裁判全文】
臺灣高雄地方法院刑事判決              99年度易字第2011號
公  訴  人  臺灣高雄地方法院檢察署檢察官
被      告  甲○○
上列被告因竊盜案件，經檢察官提起公訴（99年度偵字第15260
號），本院判決如下：
    主  文
甲○○犯竊盜罪，處拘役參拾日，如易科罰金，以新臺幣壹仟元
折算壹日。
    事  實
一、甲○○於民國99年4 月30日20時許，騎乘其所有、車牌號碼
    Y FZ-712號重型機車行經高雄市鼓山區○○○路「自由時報
    」大樓後方重劃區時，見丙○○所有、車牌號碼477-B R 號
    自用大貨車停放路旁，車斗上擺放內含汽油之20公升桶子1
    只（價值共約新臺幣300 元）無人看守，認有機可趁，竟意
    圖為自己不法之所有，以徒手方式竊取之。其竊得桶子後隨
    即在一旁將桶內汽油傾倒，以便取得空桶子供使用時，適為
    丙○○之弟乙○○行經該處當場逮捕並報警，始知上情。
二、案經丙○○訴由高雄市政府警察局鼓山分局移請臺灣高雄地
    方法院檢察署檢察官偵查起訴。
    理  由
壹、證據能力：
一、證人乙○○警詢陳述，對證明被告之犯罪事實，無證據能力
    ：按被告以外之人於審判外之言詞或書面陳述，除法律有規
    定者外，不得作為證據，刑事訴訟法第159條定有明文。查
    被告主張證人乙○○於警詢陳述為審判外之陳述，並無證據
    能力，且核其上開警詢筆錄所陳內容與審判中之陳述大致相
    符，並無特別可信之情況，亦不符刑事訴訟法第159條之2有
    關傳聞例外之規定，故不得作為認定本案犯罪事實有無之證
    據，應無證據能力。
二、證人即告訴人丙○○於警詢之陳述，固屬被告以外之人於審
    判外之言詞陳述，惟當事人於言詞辯論終結前，並未聲明異
    議，亦未聲請傳訊丙○○，顯放棄行使詰問權，且本院審酌
    該陳述作成時情況，並無違法或不當之處，適為本案證據，
    依刑事訴訟法第159 條之5 規定，應有證據能力。
三、其餘憑以認定本案犯罪事實之非供述證據（詳後述），查無
    違反法定程序取得之情，依刑事訴訟法第158條之4規定反面
    解釋，有證據能力。
貳、實體部分：
一、訊據被告甲○○雖坦承於上開時、地騎乘機車經過，惟矢口
    否認有何竊盜犯行，辯稱：「沒有，因為我看到的時候，已
    經發現汽油桶已經倒了，但是不是我用的，倒的汽油桶是在
    路邊，蓋子有開，我有聞到汽油味才過去，我還沒有碰到那
    個桶子，乙○○就從後面來，我是在車子前面，就說我要偷
    那個桶子，但是我不是要偷桶子，我是剛好騎車下班經過那
    邊。」云云。惟查：
  （一）證人即告訴人丙○○於警詢中證稱：因弟弟乙○○及女
        友發現被告竊取汽油桶後立即以電話通知，趕往現場後
        ，與弟弟上前將被告逮捕等語（見警卷第6至8頁），並
        有其領回該只汽油桶之贓物認領保管單、報案三聯單、
        受理案件紀錄表各1紙及現場照片3張、附卷可佐（見警
        卷第16、20 、21、22頁）。
  （二）證人丁○○於本院審理時經隔離訊問結證：乙○○騎乘
        機車搭載伊要去拜拜，行經現場，發現被告在現場徘徊
        ，乙○○就騎得很慢，當時天色沒有很暗，有路燈，被
        告騎乘機車繞來繞去，在看丙○○車上的東西，伊和乙○○回頭看見被告將機車停在丙○○車頭前面，就迴轉
        騎回現場，看到被告從車子後面拿出桶子，正將汽油倒
        進草叢中，乙○○要伊趕快打電話給丙○○，丙○○及
        其父親隨後趕到說要報警，伊就打電話報警，被告說汽
        車沒有油，剛好騎過來看到要拿去用等語（見本院卷二
        第19、20頁）。
  （三）證人乙○○於本院審理時經隔離訊問結證：伊因要陪同
        丁○○去拜拜而以機車搭載丁○○行經現場，看到被告
        在哥哥車子附近，伊就騎得慢慢的，看到被告從車斗上
        拿汽油桶下來，再繞回現場時，看到被告將桶子放在地
        上，桶子裡的汽油已經被倒掉了，伊就叫丁○○報警並
        通知哥哥丙○○過來，被告說車子沒有油，就貪圖方便
        拿別人的桶子等語（見本院卷二第21、22頁）。
  （四）證人丙○○、乙○○、丁○○之證詞互核一致，渠等3
        人與被告亦無仇隙，衡情證人乙○○、丁○○當無故捏
        虛詞構陷被告，致己亦受偽證罪嫌追訴處罰風險之必要
        與可能，是渠等3 人之證言，應堪採信。
  （五）被告先於警詢時陳述：懷疑自己車子沒油，尋找保特瓶
        裝汽油，是聞到汽油味才前去查看等語（見警卷第3頁
        ），於本院審理中又改稱：平常下班有至現場撿拾保特
        瓶回收的習慣，當日是聞到汽油味才停下來等語（見本
        院卷二第23、24頁），被告所供與證人丙○○、乙○○
        、丁○○之證詞不合，且被告前後所辯至案發地點之目
        的迥異，顯係臨訟編造卸飾之詞，無法證明與事實相符
        ，不足採信。
  （六）綜上所述，本件事證明確，被告前揭所辯，不足採信，
        被告竊盜犯行堪以認定，應予依法論科。
二、核被告所為，係犯刑法第320條第1項之竊盜罪。爰審酌被告
    無前科，有臺灣高等法院被告前案紀錄表可憑，素行尚可；
    為貪圖一己之便，竟率爾竊取他人財物，所為實不足取，所
    竊取之物價值非鉅且已返還被害人，未對被害人造成進一步
    之損害，惟其犯後矢口否認犯行，飾詞卸責，實難認具有悔
    悟之真誠，兼衡犯罪動機、目的、手段、所生危害等一切情
    狀，量處如主文所示之刑，並諭知易科罰金之折算標準，以
    示懲儆。
據上論斷，應依刑事訴訟法第299條第1項前段，刑法第320條第1
項、第41條第1項前段，刑法施行法第1條之1第1項、第2項前段
，判決如主文。
本案經檢察官李宜穎到庭執行職務。
中    華    民    國    99    年    10    月    29    日
                  刑事第七庭  法  官  廖華君
以上正本證明與原本無異。
如不服本判決應於收受本判決後10日內向本院提出上訴書狀，並
應敘述具體理由；如未敘述上訴理由者，應於上訴期間屆滿後20
日內向本院補提理由書( 均須按他造當事人之人數附繕本) 「切
勿逕送上級法院」。
中    華    民    國    99    年    10    月    29    日
                              書記官  許珈綺
附錄本案論罪科刑法條：
中華民國刑法第320條第1項
意圖為自己或第三人不法之所有，而竊取他人之動產者，為竊盜
罪，處5年以下有期徒刑、拘役或5百元以下罰金。

司法院資訊處製作；財團法人民間司法改革基金會備份。
